---
title: "案例学习"
subtitle: "成都话声调图"
author: "王小二"
date: "`r Sys.Date()`"
output: 
  html_document:
    theme: flatly
    highlight: pygments
    code_download: true
    toc: true
    toc_float: true
    number_sections: true
    df_print: paged
---




# 数据

以下是你们师姐整理的成都话声调数据集

```{r message = FALSE, warning = FALSE}
library(tidyverse)
raw_data <- readr::read_rds("./demo_data/ChineseTones.rds")
raw_data
```



# 要求

- 按声调type分组，计算p0到p100列以及time列的平均值，
  然后，计算p0到p100列均值的对数(log10)，将以上两步的计算结果保存为`df`

```{r}
df <- raw_data %>% 
  group_by(type) %>% 
  summarise(
    across(where(is.numeric), mean)
  ) %>% 
  mutate(
    across(p0:p100, log10)
  )
df
```


- 对于数据框`df`，把p0到p100列，聚合成一列，即宽表格变长表格(提示使用 `pivot_longer()`函数，列名放在新的一列"pitch", 值放在新的一列"value")，

 然后，按type分组，将每组的time列，分别乘以(0, 0.1, 0.2, ..., 1)，这里提示**序列**可以用`seq(0, 1, by = 0.1)`生成。将以上两步的计算结果保存为`df_longer`

```{r}
df_longer <- df %>%
  pivot_longer(
    cols = starts_with("p"),
    names_to = "pitch",
    values_to = "value"
  ) %>%
  group_by(type) %>%
  mutate(time = 1000 * time * seq(0, 1, by = 0.1)) %>%
  ungroup()

df_longer
```


- 对于数据框`df`，如果p100比p90小，就删除p100（等价于p100赋值为`NA_real_`），然后求出剩下p10到p100列所有值的**均值**和**标准差**

```{r}
stat_after_delete <- df %>% 
  mutate(p100 = if_else(p100 < p90, NA_real_, p100)) %>%
  summarise(
    mean = mean(c_across(p10:p100), na.rm = T),
      sd =   sd(c_across(p10:p100), na.rm = T)
  )
stat_after_delete

stat_after_delete$mean
stat_after_delete$sd
```

- 用以上计算出的均值与标准差，作为参数，传递给下面的函数
```{r}
my_standard_function <- function(x, mean_value, sd_value) {
  (x - mean_value) / sd_value
}

# usage
# my_standard_function(x, stat_after_delete$mean, stat_after_delete$sd)

# x 期望是向量
# 参数 mean_value 是外部传递进来的
# 参数 sd_value 是外部传递进来的
```


- 用`my_standard_function`应用到`df_longer`中value列
```{r}
f_longer %>% 
  mutate(
    value = my_standard_function(value, stat_after_delete$mean, stat_after_delete$sd)
  )
```

- 再对value列应用五度标调法，这里所谓**五度标调法**，就是下面这个函数

```{r}
five_step_standard <- function(x) {
	(x - min(x)) * 5 / (max(x) - min(x))
}
```


以上两步写在一起，得到新的数据框`df_final`
```{r}
df_final <- df_longer %>% 
  mutate(
    value = my_standard_function(value, stat_after_delete$mean, stat_after_delete$sd)
  ) %>%
  mutate(
    value_std = five_step_standard(value)
  ) 

df_final
```



- `df_final`可视化，画出声调图

```{r}
df_final %>%
  ggplot(aes(x = time, y = value_std, color = type)) +
  geom_point() +
  geom_line() +
  scale_x_continuous(
    breaks = seq(0, 600, by = 100)
  ) +
  gghighlight::gghighlight() +
  labs(
    title = "成都话声调图（五度标调法）",
    subtitle = "你觉得我这样美吗"
  ) +
  theme_light() +
  theme(legend.position = "none")
```

