---
title: "《语言研究中的统计学》期末考试"
author: "姓名学号"
date: "`r Sys.Date()`"
output: 
  html_document:
    theme: flatly
    highlight: pygments
    code_download: true
    toc: true
    toc_float: true
    number_sections: true
    df_print: paged
---




# 要求

用课堂上学到的R统计编程技能，完成以下数据分析。数据[来源](http://people.linguistics.mcgill.ca/~morgan/sonderegger_graff_bane_mediumterm_language.pdf)，下载[地址](https://osf.io/dmxuj/).


请于2021年6月1日前将以下资料打包并提交`38552109@qq.com`邮箱

- Rmarkdown源代码
- 分析结果(生成的html文件)
- 注明学号和姓名


# 内容

- 读取data文件夹下的`vot_rmld.csv`.
```{r, message=FALSE, warning=FALSE}
library(tidyverse)

df <- read_csv("./data/vot_rmld.csv")
df
```


- 弄懂实验数据中每个变量的**类型**以及**含义**，比如
   - speaking_rate: 短语的语速（音节/秒）
   - place: 辅音发音的地方
   - cons_cluster: Whether the stop is in a consonant cluster
   - foll_high_vowel: Whether the following vowel is high or non-high
   - gender: 性别
   - log_celex_freq: 在CELEX语料库中的词频，log转换
   - speaking_rate_dev: `speaking_rate - speaking_rate_mean`


- 统计有多少被试

```{r}
df %>% 
  distinct(speaker)
```


- 统计每个被试各自说了几个单词(word)?
```{r}
df %>%
  group_by(speaker) %>% 
  summarise(
    n_obs = n(),
    n_unique = n_distinct(word)
  )
```

- 统计phone 为 /t/ 和 /k/，一共出现了多少次?
```{r}
df %>% 
  filter(phone %in% c("k", "t")) %>% 
  count(phone)
```



- 找出名叫'michael'的被试，他说了几个不重复的单词? 

```{r}
df_michael <- df %>% 
  filter(speaker == 'michael') %>%
  distinct(word, .keep_all = TRUE)

df_michael
```



- 男性VOT均值比女性高吗？
```{r}
df %>% 
  group_by(gender) %>%
  summarise(
    mean = mean(vot)
  ) 
```


- 按辅音发音位置分组，统计VOT均值
```{r}
df %>% 
  group_by(place) %>%
  summarise(
    mean = mean(vot)
  ) 
```



- 按人分组，对变量speaking_rate和VOT标准化
```{r}
std <- function(x) {
  (x - mean(x)) / sd(x)
}


df %>%
  mutate(
    across(c(speaking_rate, vot), std)
  )
```


- 不同的voicing用不同的颜色，画出log_vot的密度分布
```{r}
df %>% 
  ggplot(aes(x = log_vot, fill = voicing)) +
  geom_density(alpha = 0.2)
```



  
- 一般情况下，语速越快VOT值越低，请问，实验数据能印证这个观点？（提示，用可视化的方法，画出整体上speaking_rate与log_vot的散点图，然后分面画出每个人的speaking_rate与log_vot的散点图）


```{r}
df %>% 
  ggplot(aes(x = speaking_rate, y = log_vot)) +
  geom_point() +
  geom_smooth(method = "lm") +
  facet_wrap(vars(speaker))
```



```{r}
df %>% 
  ggplot(aes(x = speaking_rate, y = log_vot)) +
  geom_point() +
  geom_smooth(method = "lm") +
  facet_wrap(vars(phone))
```



- 文章说，非重读音节通常被认为在语音上更加简化，对应于较短的音段，因此VOT较短，是真的吗？（提示，按stress分组画出log_vot的箱线图）

```{r}
df %>%  
  ggplot(aes(x = stress, y = vot)) +
  geom_boxplot() 
```




- 自己提出一个问题，用可视化方法探索，并尝试给出解释。


